臺灣臺南地方法院民事裁定
111年度聲字第8號
聲  請  人  黃耀武



相  對  人  林來成
上列當事人間聲請停止執行事件，本院裁定如下：
    主  文
聲請人供擔保新臺幣參拾貳萬元後，本院一一０年度司執字第一
一四六一四號強制執行事件，於本院一一一年度訴字第五一號債
務人異議之訴事件判決確定或和解、撤回前，應暫予停止。
    理  由
一、按有回復原狀之聲請，或提起再審或異議之訴，或對於和解
    為繼續審判之請求，或提起宣告調解無效之訴，撤銷調解之
    訴，或對於許可強制執行之裁定提起抗告時，法院因必要情
    形，或依聲請定相當並確實之擔保，得為停止強制執行之裁
    定，強制執行法第18條第2項定有明文。又法院依強制執行
    法第18條第2項定擔保金額而准許停止強制執行之裁定者，
    該項擔保係備供債權人因停止執行所受損害之賠償，其數額
    應依標的物停止執行後，債權人未能即時受償或利用該標的
    物所受之損害額，或其因另供擔保強制執行所受之損害額定
    之，非以標的物之價值或其債權額為依據（最高法院91年度
    台抗字第429號、92年度台抗第480號裁定意旨參照）。
二、聲請意旨略以：相對人現以本院110年度司執字第114614號
    強制執行事件（下稱系爭執行事件）聲請拍賣聲請人所有之
    臺南市○○區○○段000地號、168地號土地應有部分各3分之1（
    下合稱系爭應有部分），爰願供擔保，請求依強制執行法第
    18條第2項規定，裁定停止系爭執行事件之執行。
三、經查，聲請人主張兩造間現有系爭執行事件繫屬及其已提起
    債務人異議之訴之事實，業據本院依職權查閱系爭執行事件
    及兩造間債務人異議之訴（本院111年度訴字第51號）民事
    卷宗查明屬實，依前揭說明，認聲請人之聲請為有理由，應
    予准許。本院審酌相對人請求強制執行之債權額雖為「本金
    新臺幣（下同）1,616,376元，及自民國86年3月23日起至清
    償日止，按年息百分之8.05計算之利息，自86年3月23日起
    至清償日止，按年息百分之25計算之遲延利息，自86年3月2
    3日起至清償日止，按月息百分之3計算之違約金」，然相對
    人於系爭執行事件所執之執行名義為本院110年度司拍字第2
    00號准許拍賣抵押物即系爭應有部分之確定裁定，是相對人
    得於系爭執行事件中受償之金額，至多為系爭應有部分之價
    額1,510,500元（計算式見附表）；又本件聲請人提起債務
    人異議之訴，其訴訟標的價額已逾民事訴訟法第466條第1項
    、第3項所定金額150萬元，為得上訴三審案件，應適用民事
    通常程序，則依據司法院頒布之各級法院辦案期限實施要點
    所定民事通常程序辦案期限第一審為1年4個月、第二審為2
    年、第三審為1年計算，此亦為相對人遲延受償之期間，則
    相對人因未能即時受償可能造成之損失，即應為此段期間之
    利息，以法定利率即週年利率百分之5計算，約為327,275元
    【計算式：1,510,500元×5%×（4＋4/12）＝327,275元】。是
    依首揭說明，聲請人自應對相對人因停止強制執行可能遭受
    之上開損害提出擔保，爰酌定擔保金額為32萬元，依強制執
    行法第18條第2項，裁定如主文。
中　　華　　民　　國　　111 　年　　1 　　月　　14　　日
                  民事第二庭  法  官  張玉萱
以上正本係照原本作成。
如對本裁定抗告，須於裁定送達後10日內向本院提出抗告狀，並
繳納抗告費新臺幣1000元。
中　　華　　民　　國　　111 　年　　1 　　月　　14　　日
                              書記官  鄭伊汝

附表    編號 不動產標示 權利範圍 價額  1 臺南市○○區○○段000地號土地 3分之1 4,500元（每平方公尺公告現值）×438平方公尺× 1/3＝657,000元  2 臺南市○○區○○段000地號土地 3分之1 4,500元（每平方公尺公告現值）×569平方公尺× 1/3＝853,500元 合計：1,510,500元